【裁判字號】    97,上易,2327
【裁判日期】    971030
【裁判案由】    竊盜
【裁判全文】
臺灣高等法院刑事判決                97年度上易字第2327號
上  訴  人
即  被  告  甲○○
                    3 弄26.
上列上訴人因竊盜案件，不服臺灣新竹地方法院97年度易字第52
9 號，中華民國97年8月5日第一審判決（起訴案號：臺灣新竹地
方法院檢察署97年度速偵字第1427號），提起上訴，本院判決如
下：
    主  文
原判決關於甲○○部分撤銷。
甲○○共同攜帶兇器毀壞安全設備竊盜，累犯，處有期徒刑柒月
。扣案鐵鎚壹支、扳手壹支及起子貳支均沒收。
    事  實
一、甲○○曾於民國79年至81年間因違反肅清煙毒條例案件，二
    度經法院判處罪刑及執行之紀錄，於85年間又因施用毒品案
    件，經臺灣新竹地方法院依職權裁定送觀察、勒戒後，認無
    繼續施用毒品之傾向，於88年2 月26日執行完畢釋放出所，
    並由臺灣新竹地方法院於89年8 月29日依92年7月9日修正公
    布前之毒品危害防制條例第35條第3 款規定，以85年度重訴
    字第568號判決免刑，於90年1月16日確定。復因肅清煙毒條
    例案件，經本院於86年1 月30日以85年度上訴字第2254號判
    決判處有期徒刑4年6月確定，又因肅清煙毒條例案件，經本
    院於90年6月22日以90年度上更一字第400號判決判處有期徒
    刑8 年確定，另因竊盜及偽造文書等案件，經臺灣新竹地方
    法院於86年12月8日以85年度訴字第813號判決分別判處有期
    徒刑1年6月及4月確定，上開所犯4罪，並據本院90年度聲字
    第2258號裁定應執行有期徒刑13年確定，於92年3月4日因縮
    短刑期假釋出監付保護管束。再於保護管束期間之92年8 月
    15日11時5 分許回溯26小時內某時因施用第一級毒品案件，
    經臺灣新竹地方法院於92年9月19日以92年度毒聲字第696號
    裁定送觀察、勒戒後，認有繼續施用毒品傾向，由臺灣新竹
    地方法院裁定施以強制戒治（因毒品危害防制條例修正報結
    未予執行）；所涉刑責部分，經臺灣新竹地方法院於95年 2
    月27日以94年度竹簡字第883號判決判處有期徒刑6月確定，
    經撤銷假釋入監執行上開殘刑，嗣因減刑，甫於96年11月20
    日執行完畢，素行不良，猶不知悛悔，竟意圖為自己不法之
    所有，並與丙○○（已確定）間基於共同犯意之聯絡，於97
    年7月1日上午7 時30分許，攜帶客觀上具危險性，足資為兇
    器使用之鐵鎚及扳手各1支以及起子2支（原判決誤載為改造
    把手2支，應予更正），相偕前往新竹縣竹北市○○路531號
    乙○○住處，由丙○○以扳手毀壞大門門鎖之安全設備侵入
    上開住宅（無故侵入住宅及毀損部分未據告訴），共同竊得
    神像1尊及床頭音響1組，惟未及搬離現場，即為巡警查獲逮
    捕，並扣得甲○○所有且攜帶供共同行竊所用鐵鎚1 支、扳
    手1支及起子2支。
二、案經新竹縣政府警察局竹北分局報請臺灣新竹地方法院檢察
    署檢察官偵查起訴。
    理  由
一、查本案被告甲○○所犯者非為死刑、無期徒刑、最輕本刑為
    三年以上有期徒刑之罪或高等法院管轄第一審案件，其於原
    審準備程序進行中，已就被訴事實為有罪之陳述，經告知其
    簡式審判程序之旨，並聽取公訴人及被告意見後，原審法院
    業依刑事訴訟法第273條之1 第1項規定，裁定由受命法官獨
    任以簡式審判程序進行本案之審理。又「被告以外之人於審
    判外之言詞或書面陳述，除法律有規定者外，不得作為證據
    」之規定，於法院以簡式審判程序處刑者，不適用之。刑事
    訴訟法第159條第2項前段定有明文，其乃不受傳聞證據法則
    拘束之例外性規定。準此，本案共同被告丙○○、證人曾福
    及被害人乙○○於警詢及偵查中之陳述，既未見有何不可信
    之情況，並據原審依簡式審判程序之調查，復經本院踐行證
    據調查之合法程序，即令屬審判外之陳述，亦可據為本案認
    定事實之依據，合先陳明。
二、上揭事實，業據被告甲○○於原審審理時坦承不諱，核與共
    同被告丙○○於原審之供證及證人曾福暨被害人乙○○於警
    詢中之指證大致相符，且有鐵鎚1支、扳手1支及起子2 支等
    扣案及現場相片9 幀暨贓物認領保管單等存卷可資佐證，應
    可信實。又扣案鐵鎚、扳手及起子，均為金屬材質之利器，
    足以對人之生命、身體、安全構成威脅，要屬客觀上具有危
    險性之兇器無疑。綜上，本案事證明確，被告犯行堪予認定
    ，應依法論科。
三、核被告甲○○所為，係犯刑法第321條第1項第2款、第3款之
    加重竊盜罪。被告甲○○與共同被告丙○○間，有犯意聯絡
    及行為分擔，皆為共同正犯。被告曾於79年至81年間因違反
    肅清煙毒條例案件，二度經法院判處罪刑及執行之紀錄，於
    85年間又因施用毒品案件，經臺灣新竹地方法院依職權裁定
    送觀察、勒戒後，認無繼續施用毒品之傾向，於88年2 月26
    日執行完畢釋放出所，並由臺灣新竹地方法院於89年8 月29
    日依92年7月9日修正公布前之毒品危害防制條例第35條第 3
    款規定，以85年度重訴字第568號判決免刑，於90年1月16日
    確定。復因肅清煙毒條例案件，經本院於86年1 月30日以85
    年度上訴字第225 4 號判決判處有期徒刑4年6月確定，又因
    肅清煙毒條例案件，經本院於90年6 月22日以90年度上更一
    字第400號判決判處有期徒刑8年確定，另因竊盜及偽造文書
    等案件，經臺灣新竹地方法院於86年12月8 日以85年度訴字
    第813號判決分別判處有期徒刑1年6月及4月確定，上開所犯
    4 罪，並據本院90年度聲字第2258號裁定應執行有期徒刑13
    年確定，於92年3月4日因縮短刑期假釋出監付保護管束。再
    於保護管束期間之92年8月15日11時5分許回溯26小時內某時
    因施用第一級毒品案件，經臺灣新竹地方法院於92年9 月19
    日以92年度毒聲字第696 號裁定送觀察、勒戒後，認有繼續
    施用毒品傾向，由臺灣新竹地方法院裁定施以強制戒治（因
    毒品危害防制條例修正報結未予執行）；所涉刑責部分，經
    臺灣新竹地方法院於95年2月27日以94年度竹簡字第883號判
    決判處有期徒刑6 月確定，經撤銷假釋入監執行上開殘刑，
    嗣因減刑，甫於96年11月20日執行完畢，有本院被告前案紀
    錄表在卷可憑，其於5 年以內故意再犯本件有期徒刑以上之
    罪，為累犯，應依刑法第47條第1項規定加重其刑。
四、原審以被告事證明確，依刑法第321條第2項、第1項第2款、
    第3 款，論處被告甲○○加重竊盜未遂罪刑，固非無見；第
    查：竊盜罪既遂與未遂之區別，應以所竊之物已否移入自己
    實力支配之下為標準。若已將他人財物移歸自己所持，縱未
    將之搬離現場，仍已成立竊盜既遂罪，迭據最高法院17年上
    字第509號判例及49年台上字第939號判例等闡釋甚明。本件
    被告進入上址後，非但已著手搜取室內財物，且將搜得之神
    像及床頭音響裝袋，此據共同被告丙○○於警詢中供明（見
    偵查卷第10頁），卷內現場相片亦顯示，被告行竊所得之音
    響等物品已被放入塑膠袋內（見偵查卷第22頁至第23頁），
    俱徵被告所竊財物已裝袋置於實力支配之下，其竊盜行為業
    已完成，自難因其贓物尚未搬離現場即遭查獲，而謂為竊盜
    未遂。是以公訴人就被告所為，請依刑法第321條第2項、第
    1 項第2款、第3款加重竊盜未遂罪論處，非無未洽，原審猶
    據以論罪科刑，自有適用法條不當之違誤。被告甲○○提起
    上訴，否認行竊為其所欲，辯稱係共同被告丙○○一人行竊
    ，伊僅隨之進入屋內云云，顯與其先前經調查與事實相符之
    自白齟齬，無非推諉卸責之詞，不足採信。被告上訴雖無理
    由，惟原判決既有上開適用法條不當之違誤而無可維持，自
    應由本院將原判決經上訴之甲○○部分撤銷改判，且不受刑
    事訴訟法第370 條前段不利益變更禁止原則之限制。爰審酌
    被告正值青壯，卻已前科累累，素行不良，猶再犯本件罪行
    ，不知悛悔，心存僥倖，漠視他人財產權益及尊嚴，應嚴予
    非難，兼衡其僅有國中畢業之智識程度（見卷內警詢筆錄人
    別欄註記）、犯罪動機、目的、手段、所生危害暨犯罪後態
    度等一切情狀，量處如主文第2 項所示之刑，資為懲儆。扣
    案鐵鎚1支、扳手1支及起子2 支等，悉屬被告甲○○所有，
    已據被告甲○○及共同被告丙○○一致供明，且為本件被告
    共同行竊所用之物，應依刑法第38條第1項第2款規定，併予
    宣告沒收。
五、被告甲○○經合法傳喚，無正當之理由不到庭，爰不待其陳
    述，逕行判決。
據上論結，應依刑事訴訟法第369條第1項前段、第364條、第370
條但書、第371條、第299條第1項前段，刑法第28條、第321條第
1項第2款、第3款、第47條第1項、第38條第1項第2款，判決如主
文。
本案經檢察官陳玉珍到庭執行職務。
中    華    民    國    97    年    10    月    30    日
                  刑事第十二庭審判長法  官  蔡永昌
                                    法  官  施俊堯
                                    法  官  蔡新毅
以上正本證明與原本無異。
不得上訴。
                                    書記官  楊秋鈴
中    華    民    國    97    年    10    月    31    日
※附錄：本案論罪科刑法條全文
中華民國刑法第321條（加重竊盜罪）犯竊盜罪而有左列情形之
一者，處六月以上、五年以下有期徒刑：
一、於夜間侵入住宅或有人居住之建築物、船艦或隱匿其內而犯
    之者。
二、毀越門扇、牆垣或其他安全設備而犯之者。
三、攜帶兇器而犯之者。
四、結夥三人以上而犯之者。
五、乘火災、水災或其他災害之際而犯之者。
六、在車站或埠頭而犯之者。
前項之未遂犯罰之。


司法院資訊處製作；財團法人民間司法改革基金會備份。
